# 改变交易对手方情况下，债务人与新债权人新签订借款合同，债务人如何处理

提问人：chengyufei0122 时间：2022-07-21 16:29:23
A企业的债务人甲公司将其债权 9 亿元（包含有息借款及利息 8 亿及 1 亿的往来款）出售给乙企业，乙企业随后与A公司签订新的借款合同，约定对 9 亿元按8%计息。 向各位老师请教一下，这种情况债务人甲公司如何会计处理呢？能按照债务重组准则进行处理吗？如果不能的话，该如何处理呢？谢谢各位老师

回答人：chenyiwei
这种情况，虽然在原债权债务人之外引入了第三方（乙企业），但此处的乙企业很可能是从事不良资产处置的专业机构（如资产管理公司）。首先在债权债务条款不变的情况下，债权人由甲公司变为乙企业，然后乙企业与A企业谈判修改债务条件，这种情况对A企业而言仍作为债务重组（修改其他债务条件）处理。

提问人：chengyufei0122 时间：2022-07-25 10:19:59
再向陈版主请教一下，有两个问题。 1 是是如何理解对于准则中“不改变交易对手方的情况下.....重新达成协议的交易”。本例中债权人由甲企业变成乙企业，按准则来说应该是不符合债务重组的要求； 2 是对于类似于本例中的情况，如假设A企业（子公司）与甲公司（母公司）为母子公司关系，A企业经无偿划转到乙企业名下，乙企业再与A企业重新签订借款合同，这种情况也是按债务重组处理吗

回答人：chenyiwei
1 、债务条件修改是在债务转移后，与新债权人谈判的，所以也可以视为交易对手未改变。 2 、可以。